臺灣臺北地方法院小額民事判決
111年度北小字第4006號
原      告  第一產物保險股份有限公司


法定代理人  李正漢  
訴訟代理人  陳鏡威  

被      告  許文謙  

上列當事人間請求損害賠償事件，本院於民國一百一十一年十月
二十七日言詞辯論終結，判決如下︰
    主    文
被告應給付原告新臺幣貳萬貳仟柒佰參拾陸元，及自民國一百一
十一年七月十七日起至清償日止，按年息百分之五計算之利息。
訴訟費用新臺幣壹仟元由被告負擔。
本判決得假執行。
    事    實
甲、原告方面：
一、聲明：如主文第一項所示。
二、陳述略稱：
  ㈠緣原告之被保險人即訴外人許文謙於保單起保日即民國一百
    零九年五月二十七日起，以其車號0000－00號自小客車向原
    告投保強制汽車責任保險，被告許文謙於出險日期即一百一
    十年四月二十二日七時許，駕駛該車行經臺北市中正區博愛
    路與愛國西路口處，因無照駕駛並行駛不慎，致與訴外人黃
    煥超發生碰撞，並致訴外人黃煥超因而受傷，案經臺北市政
    府警察局中正第一分局交通分隊處理在案。
　㈡嗣訴外人黃煥超所受之損害，業經請求權人即訴外人黃煥超
    報請原告處理，已由原告依強制汽車責任保險契約給付共計
    新臺幣（下同）二萬二千七百三十六元，被告當時係無照駕
    駛而肇事，依強制汽車責任保險法第二十九條第一項，原告
    仍應依規定給付保險金，但得在給付範圍內向被告求償，爰
    依強制汽車責任保險法第二十九條第一項提起本件訴訟。對
    本件交通事故肇事資料沒有意見。　
三、證據：提出汽車保險計算書（強制）影本一件、道路交通事
    故當事人登記聯單影本一件、道路交通事故初步分析研判表
    影本一件、強制險醫療給付費用彙整表影本一件、臺北市立
    聯合醫院（和平院區）診斷證明書影本一件、臺北市立聯合
    醫院住院費用收據一件、車資相關資料截圖影本五件、孫國
    勝外科診所診斷證明書影本一件、孫國勝外科診所門診收據
    影本多件、佑達骨科診所診斷證明書影本一件、佑達骨科診
    所收據影本一件、衛生福利部臺北醫院診斷證明書影本一件
    、衛生福利部臺北醫院醫療費用收據影本二件、博群復健診
    所診斷證明書影本一件、博群復健診所相關醫療費用收據影
    本多件、看護證明影本一件及交通費用證明書影本一件為證
    。
乙、被告方面：被告未於言詞辯論期日到場，亦未提出書狀作何
    聲明或陳述。
丙、本院依職權調閱本件交通事故肇事相關資料。
    理    由
一、程序方面：
  ㈠按民事訴訟法第十五條第一項規定：「因侵權行為涉訟者，
    得由行為地之法院管轄。」，本件車禍發生於臺北市中正區
    博愛路與愛國西路口處，屬本院轄區，而本件原告依強制汽
    車責任保險法第二十九條第一項規定代位行使訴外人黃煥超
    對被告之侵權行為損害賠償請求權，故本院具有管轄權，合
    先敘明。
　㈡本件被告經合法通知未於言詞辯論期日到場，核無民事訴訟
    法第三百八十六條所列各款情形，應依職權由原告一造辯論
    而為判決。　　
二、按因故意或過失，不法侵害他人之權利者，負損害賠償責任
    。汽車、機車或其他非依軌道行駛之動力車輛，在使用中加
    損害於他人者，駕駛人應賠償因此所生之損害。不法侵害他
    人之身體或健康者，對於被害人因此喪失或減少勞動能力或
    增加生活上之需要時，應負損害賠償責任。民法第一百八十
    四條第一項前段、第一百九十一條之二前段、第一百九十三
    條第一項分別定有明文。次按被保險人違反道路交通管理處
    罰條例第二十一條或第二十一條之一規定而駕車，致被保險
    汽車發生汽車交通事故者，保險人仍應依本法規定負保險給
    付之責。但得在給付金額範圍內，代位行使請求權人對被保
    險人之請求權，強制汽車責任保險法第二十九條第一項第五
    款定有明文，故強制汽車責任保險之保險人依前揭規定向被
    保險人求償者，限於被保險人有違反道路交通管理處罰條例
    第二十一條或第二十一條之一之情形，始足當之。再按道路
    交通管理處罰條例第二十一條第一項第一款規定：「汽車駕
    駛人有左列情形之一者，‧‧‧，並當場禁止其駕駛：一、未
    領有駕駛執照駕駛小型車或機車。」。　　
三、經查：㈠原告主張之事實，已據其提出汽車保險計算書（強
    制）影本一件、道路交通事故當事人登記聯單影本一件、道
    路交通事故初步分析研判表影本一件、強制險醫療給付費用
    彙整表影本一件、臺北市立聯合醫院（和平院區）診斷證明
    書影本一件、臺北市立聯合醫院住院費用收據一件、車資相
    關資料截圖影本五件、孫國勝外科診所診斷證明書影本一件
    、孫國勝外科診所門診收據影本多件、佑達骨科診所診斷證
    明書影本一件、佑達骨科診所收據影本一件、衛生福利部臺
    北醫院診斷證明書影本一件、衛生福利部臺北醫院醫療費用
    收據影本二件、博群復健診所診斷證明書影本一件、博群復
    健診所相關醫療費用收據影本多件、看護證明影本一件及交
    通費用證明書影本一件為證，經核對相關證物原本無訛，復
    有本院依職權調閱之本件交通事故肇事資料所附道路交通事
    故初步分析研判表、道路交通事故現場圖、道路交通事故補
    充資料表、道路交通事故談話紀錄表、道路交通事故調查報
    告表(一)、道路交通事故調查報告表(二)、道路交通事故當
    事人登記聯單、道路交通事故肇事人自首情形紀錄表、道路
    交通事故當事人酒精測定紀錄表及道路交通事故照片黏貼紀
    錄表在卷可稽，堪認原告主張為真實；㈡被告違反道路交通
    管理處罰條例第二十一條規定，未領有駕駛執照仍駕駛致訴
    外人黃煥超受有上開損害，依前揭規定，原告依保險契約給
    付訴外人黃煥超共二萬二千七百三十六元後，依強制汽車責
    任保險法第二十九條第一項第五款規定，自得代位行使請求
    權人即訴外人黃煥超對被告此部分之侵權行為損害賠償請求
    權。據此，原告既就訴外人黃煥超上開損害給付二萬二千七
    百三十六元，其代位求償洵屬有據。
四、綜上所述，原告本於強制汽車責任保險法第二十九條第一項
    第五款規定，請求被告給付二萬二千七百三十六元及自起訴
    狀繕本送達翌日（即一百一十一年七月十七日）起至清償日
    止，按年息百分之五計算之利息，為有理由，應予准許。
五、本件係小額程序所為被告敗訴之判決，依民事訴訟法第四百
    三十六條之二十規定，應依職權宣告假執行。
六、本件訴訟費用額，依後附計算書確定如主文所示金額。
七、據上論結，原告之訴為有理由，依民事訴訟法第四百三十六
    條之二十三、第四百三十三條之三、第七十八條，判決如主
    文。
中　　華　　民　　國　　111 　年　　11　　月　　24　　日
　　　　　　　　　　          臺北簡易庭   
　　　　　　　　　　          法      官  文衍正
以上正本係照原本作成。
如對本判決不服，須於判決送達後二十日內向本庭（臺北市○○○
路○段○○○○○巷○號）提出上訴狀。（須按他造當事人之人數附繕
本）。如委任律師提起上訴者，應一併繳納上訴審裁判費。
中　　華　　民　　國　　111 　年　　11　　月　　24　　日
  　　　　　　　　　　　　　　書  記  官  高秋芬
訴訟費用計算書：
項        目             金  額（新臺幣）        備  註
第一審裁判費　　           1,000元
合　　　　計　　     　    1,000元 

附錄：
一、民事訴訟法第四百三十六條之二十四第二項：
    對於小額程序之第一審裁判上訴或抗告，非以其違背法令為
    理由，不得為之。
二、民事訴訟法第四百三十六條之二十五：
    上訴狀內應記載上訴理由，表明下列各款事項：
    (一)原判決所違背之法令及其具體內容。
    (二)依訴訟資料可認為原判決有違背法令之具體事實。